# 请教陈版主：关于同一集团内部转让股权会产生投资收益？

提问人：zsuwdf 时间：2012-07-26 16:08:06
请教陈版主，对于下面这个案例，我有些疑问： 1 、该项股权转让，从合并层面讲是否
应该只是实现了 1000 万的投资收益？ 2 、对于抵销的股权转让确认的投资收益是否应只
限于集团享有的比例部分？ 希望陈版主给予指导，最好能给出依据啊，多谢！！！
qjg ：同一集团内部转让股权会产生投资收益吗？
假设A企业持有B公司80%股权，持有C公司70%股权，B、C均为A公司子公司。现A将持有B公司的股权全部出售给C公司，请问对于A集团的合并报表来说会产生利润吗？ 再设：上题B公司净资产 10000 万元，A公司长期股权投资-成本 7000 万元.售价 9000 万元。则A应做如下处理： 借：银行存款 9000 贷：长期股权投资 7000 投资收益 2000 而C公司应做如下处理： 借：长期股权投资-成本 8000 （10000*80%） 资本公积 1000 贷：银行存款 9000
如按上述简单汇总，A集团应增加投资收益 2000 万元。可我理解是既然属于集团内部的交易，理应不会产生收益的，请问该比业务是否需要抵销处理？如何抵销？？
chenyiwei 回复： 需要抵销。 先恢复到股权出售之前的状态：
借：投资收益 2000 贷：资本公积 1000 长期股权投资 1000
再按照长期投资和股东权益抵销正常处理即可。
对C而言属于同一控制下的企业合并，但对A和B都不是。 同一集团内部的股权处置，同一控制和非同一控制没有区别。抵销这部分内部转让收益体现了合并报表编制的一体性原则的要求。

回答人：chenyiwei
该交易属于集团内部交易，在编制合并报表时，未实现内部交易损益应 100 ％抵销，而不仅仅抵销对应于母公司所占股权比例的部分。本案例中的股权转让是顺销交易，未实现损益抵销的影响全部归属于母公司股东，少数股东不享有和不承担。